【裁判字號】    97,訴,1929
【裁判日期】    980415
【裁判案由】    違反毒品危害防制條例
【裁判全文】
臺灣臺南地方法院刑事判決              97年度訴字第1929號
公  訴  人  臺灣臺南地方法院檢察署檢察官
被      告  乙○○
上列被告因違反毒品危害防制條例案件，經檢察官提起公訴（九
十七年度毒偵字第二六九七號），被告於準備程序期日就被訴事
實為有罪之陳述，本院合議庭裁定由受命法官獨任進行簡式審判
程序，判決如下：
    主  文
乙○○施用第一級毒品，累犯，處有期徒刑拾月。
    事  實
一、乙○○前因施用毒品案件，經本院以八十七年度毒聲字第六
    二０號裁定送觀察、勒戒後，認無繼續施用毒品之傾向，於
    民國八十八年六月三十日經臺灣臺南地方法院檢察署檢察官
    以八十七年度偵緝字第四三０號、八十八年度營偵字第四四
    九號為不起訴處分確定。其復因施用第一級及第二級毒品案
    件，經本院以九十二年度毒聲字第一五六一裁定送觀察、勒
    戒後，認有繼續施用毒品之傾向，由臺灣臺南地方法院檢察
    署檢察官聲請強制戒治並提起公訴，戒治部分經本院以九十
    二年度毒聲字第一八一七號裁定令入戒治處所施以強制戒治
    ，於九十三年一月九日因法律修正而釋放出所，起訴部分經
    本院以九十二年度訴字第一二三二號分別判處有期徒刑八月
    、六月，並定應執行有期徒刑一年確定，於九十四年二月二
    十八日縮刑期滿執行完畢。其再因施用第一級毒品及第二級
    毒品案件，經本院以九十五年訴字第一００七號分別判處有
    期徒刑一年二月、十月，並定應執行有期徒刑一年十月確定
    ，嗣因適逢減刑而各減為有期徒刑七月、五月，並定應執行
    有期徒刑十一月，甫於九十七年六月二日縮刑期滿執行完畢
    。詎其猶未戒除毒癮，於前受強制戒治執行完畢釋放後五年
    內，復基於施用第一級毒品海洛因之犯意，於九十七年八月
    二十三日凌晨四時許，在其位於臺南縣永康市○○路附近之
    某卡拉ＯＫ上班處所，以摻入香菸燃燒吸食方式，施用第一
    級毒品海洛因一次。嗣於同日凌晨四時五十分許，因另案通
    緝，為警在其臺南市○○區○○路一段七０二巷一八之二號
    三樓住處內逮捕，並經其同意為警於同日上午六時四十五分
    許採集尿液送驗後，結果呈可待因及嗎啡類陽性反應，始查
    獲上情。
二、案經臺南市警察局第三分局報請臺灣臺南地方法院檢察署檢
    察官偵查起訴。
    理  由
一、本件係經被告乙○○於本院當庭表示認罪，而以簡式審判程
    序加以審理，此有本院九十八年四月一日準備程序筆錄及同
    日審判筆錄各一份附卷可憑。從而，依據刑事訴訟法第二百
    七十三條之二、同法第一百五十九條第二項之規定，本件不
    適用傳聞法則有關限制證據能力之相關規定，合先敘明。
二、上揭事實，業據被告於本院審理時坦承不諱，並當庭為認罪
    之表示（見本院九十八年四月一日準備程序筆錄），而被告
    經採尿送驗後，係呈可待因、嗎啡陽性反應，此有詮昕科技
    股份有限公司於九十七年八月二十九日出具之檢驗報告（檢
    體編號：097C3-215號）、臺南市警察局第三分局調查涉嫌
    毒品案送驗尿液及年籍對照表各一紙附卷可稽。另被告前因
    施用毒品案件，經本院以九十二年度毒聲字第一五六一號裁
    定送觀察、勒戒後，因認有繼續施用毒品傾向，經本院以九
    十二年度毒聲字第一八一七號裁定送強制戒治，嗣於九十三
    年一月九日因法律修正而釋放出所等情，亦有臺灣高等法院
    被告前案紀錄表附卷足憑。綜上所述，前開被告之自白，核
    與前揭書證所示內容均相符合，事證明確，被告施用第一級
    毒品海洛因之犯行，堪以認定，應依法論科。
三、按海洛因係屬毒品危害防制條例第二條第二項第一款所規定
    之第一級毒品，是核被告所為，係犯毒品危害防制條例第十
    條第一項之施用第一級毒品罪。被告非法持有第一級毒品海
    洛因之低度行為，已為其進而施用之高度行為所吸收，不另
    論罪。又被告有如事實欄所載業經執行有期徒刑完畢之前科
    紀錄，有臺灣高等法院被告前案紀錄表在卷可稽，其受有期
    徒刑執行完畢，五年內故意再犯本件最重本刑為有期徒刑以
    上之罪，為累犯，應依刑法第四十七條第一項規定加重其刑
    。爰審酌被告之犯罪動機、目的、手段及曾因施用毒品案件
    ，經強制戒治執行程序後，仍再犯本件之罪，顯見其毫無悔
    意，戒癮之意志力極為薄弱，惟念及其施用毒品之犯行，在
    本質上尚屬戕害自身身心健康之行為，且能坦承全部犯行，
    犯罪後之態度尚佳等一切情狀，量處如主文所示之刑，以資
    懲儆。
據上論斷，應依刑事訴訟法第二百七十三條之一條第一項、第二
百九十九條第一項前段，毒品危害防制條例第十條第一項，刑法
第十一條前段、第四十七條第一項，判決如主文。
本案經檢察官甲○○到庭執行職務。
中    華    民    國    98    年    4    月    15     日
                  刑事第五庭    法  官  張瑛宗
以上正本證明與原本無異。
如不服本判決應於收受本判後10日內向本院提出上訴書狀，並應
敘述具體理由。其未敘述上訴理由者，應於上訴期間屆滿後20日
內向本院補提理由書狀（均須按他造當事人之人數附繕本）「切
勿逕送上級法院」。
                                書記官  蔡志賢
中    華    民    國    98    年    4    月    15     日
附錄本案論罪科刑法條：
毒品危害防制條例第10條
施用第一級毒品者，處 6 月以上 5 年以下有期徒刑。
施用第二級毒品者，處 3 年以下有期徒刑。


司法院資訊處製作；財團法人民間司法改革基金會備份。
